{"related": [], "etymology": null, "url": "https://en.wiktionary.org/wiki/autorreproducirse", "definitions": ["(reflexive) to self-reproduce"], "verb": "autorreproducirse", "synonyms": [], "description": "autorreproducirse (first-person singular present me autorreproduzco, first-person singular preterite me autorreproduc\u00ed, past participle autorreproducido)", "conjugations": {"imperative": {"affirmative": ["", "autorreprod\u00facete", "autorreprod\u00fazcase", "autorreproduzc\u00e1monos", "autorreproduc\u00edos", "autorreprod\u00fazcanse"], "negative": ["", "no te autorreproduzcas", "no se autorreproduzca", "no nos autorreproduzcamos", "no os autorreproduzc\u00e1is", "no se autorreproduzcan"]}, "infinitive": "autorreproducirse", "indicative": {"future": ["me autorreproducir\u00e9", "te autorreproducir\u00e1s", "se autorreproducir\u00e1", "nos autorreproduciremos", "os autorreproducir\u00e9is", "se autorreproducir\u00e1n"], "preterite": ["me autorreproduc\u00ed", "te autorreproduciste", "se autorreproduci\u00f3", "nos autorreproducimos", "os autorreproducisteis", "se autorreproducieron"], "imperfect": ["me autorreproduc\u00eda", "te autorreproduc\u00edas", "se autorreproduc\u00eda", "nos autorreproduc\u00edamos", "os autorreproduc\u00edais", "se autorreproduc\u00edan"], "conditional": ["me autorreproducir\u00eda", "te autorreproducir\u00edas", "se autorreproducir\u00eda", "nos autorreproducir\u00edamos", "os autorreproducir\u00edais", "se autorreproducir\u00edan"], "present": ["me autorreproduzco", "te autorreproduces", "se autorreproduce", "nos autorreproducimos", "os autorreproduc\u00eds", "se autorreproducen"]}, "pastparticiple": {"plural": {"feminine": "autorreproducidas", "masculine": "autorreproducidos"}, "singular": {"feminine": "autorreproducida", "masculine": "autorreproducido"}}, "gerund": "autorreproduci\u00e9ndose", "subjunctive": {"imperfect_se": ["me autorreproduciese", "te autorreproducieses", "se autorreproduciese", "nos autorreproduci\u00e9semos", "os autorreproducieseis", "se autorreproduciesen"], "future": ["me autorreproduciere", "te autorreproducieres", "se autorreproduciere", "nos autorreproduci\u00e9remos", "os autorreproduciereis", "se autorreproducieren"], "imperfect_ra": ["me autorreproduciera", "te autorreproducieras", "se autorreproduciera", "nos autorreproduci\u00e9ramos", "os autorreproducierais", "se autorreproducieran"], "present": ["me autorreproduzca", "te autorreproduzcas", "se autorreproduzca", "nos autorreproduzcamos", "os autorreproduzc\u00e1is", "se autorreproduzcan"]}}, "pronunciations": []}